台灣台中地方法院刑事判決　　　　　　　　　　　　　九十年度易字第三八八九號
　　公　訴　人　台灣台中地方法院檢察署檢察官
　　被　　　告　戊○○
　　選任辯護人　蔡雲卿
右列被告因竊盜案件，經檢察官提起公訴（九十年度偵字第一八七一四號），本院判
決如左：
    主      文
戊○○竊盜，處拘役貳拾日，如易科罰金以參佰元折算壹日，緩刑貳年。
扣案之小型六角扳手壹支沒收。
    事      實
一、戊○○於民國九十年九月十九日，在ＰＵＢ初認識己○○（已入伍在海軍服役，
    放假後，同受朋友之邀，前往ＰＵＢ而認識戊○○，），席間己○○告以，伊所
    有之車號ＦＶＬ－四七七號重機車一輛（該機車係己○○出錢，借用同學丙○○
    名義登記），因車禍受損，而停放於台中榮總附近馬路旁，央請戊○○將該受損
    之機車，載往修理，並當場交付該機車鑰匙一支，戊○○既受己○○之委託，即
    以新台幣五百元之拖吊費，僱用甲○○駕駛車號Ｈ五－九四三五號小貨車，至台
    中市○○區○○路一段十五號前，將該輛機車，拖吊至台中縣龍井鄉○○路○段
    二六○巷十九弄四十一之二號住處地下室停放（戊○○係住該大樓七樓），戊○○竟基於意圖為自己不法所有之犯意，於九十年十月十一日二十一時許，在其上
    開住處地下室，以戊○○所有之小型六角扳手（一邊係圓頭，另一邊係Ｕ形，長
    約十公分，並無銳利，非屬凶器）竊取同棟大樓住戶乙○○所有而停放該地下室
    之車牌號碼ＩＹＭ－三八八號機車車牌一面，得手後，並將前開二輛機車之車牌
    互換後預備留供將來之用。嗣於九十年十月十二日十三時，因乙○○之妻丁○○
    在前開地下室發現乙○○之機車有異狀而報警尋線查獲上情。
二、案經台中縣警察局烏日分局移送台灣台中地方法院檢察署檢察官偵查起訴。
    理      由
一、訊據被告戊○○固坦承持有被害人己○○以丙○○名義登記之上開ＦＶＬ－四七
    七號重機車一部，並將被害人乙○○所有之車號ＩＹＭ－三八八號機車車牌一面
    ，竊取後改懸掛於被害人己○○以丙○○名義登記之上開機車上之事實，然除竊
    取被害人乙○○所有之車號ＩＹＭ－三八八號機車車牌一面，懸掛於己○○機車
上之事實坦承不諱外，其餘部分則矢口否認有竊取被害人乙○○所有之車號ＩＹ
    Ｍ－三八八號機車車牌一面之犯罪動機，另無竊取己○○機車之犯行，並辯稱：
    己○○以丙○○名義登記之上開ＦＶＬ－四七七號重機車，該機車是一名綽號小
    吳之男子寄放，委託伊代為修理，而乙○○之車牌是其因喝醉酒一時換錯車牌云
    云。經查（一）被告於九十年十月十一日二十一時許，在其上開住處地下室，在
    被害人乙○○不知情之狀況下，擅自將被害人乙○○所有而停放該處之車牌號碼
    ＩＹＭ－三八八號機車車牌一面拆下後，將該車牌改懸掛於己○○所有之上開機
    車上，並將己○○所有之上開機車車牌拆下改懸掛於被害人乙○○所有之前開機
    車等情，迭據被告於警偵訊中坦白承認，核與丙○○於警訊、及本院審理時指述
    ，及證人丁○○、證人甲○○於警局及本院審理時證述之情節均相吻合，並有照
    片二幀、車籍作業系統─查詢認可資料二件及贓物認領保管單二紙附卷可憑，堪
    信為真實。
  （二）被告戊○○於警訊、檢察官初訊及第一次複訊中及本院審理時，均一再自承
    因怕惹麻煩，才於右揭時地竊取被害人乙○○所有之上揭車牌，嗣後雖辯以因喝
    醉酒，換錯車牌云云，惟查其既係喝醉酒，何以於將別人之車牌拆下，又將卸下
    之車牌改懸掛於另一部車牌上，其於竊盜車牌完成後，為免被發現，又以自己之
    雨衣掩蓋住該車牌，不僅有違常情，且一再自承因怕惹麻煩，才於右揭時地竊取
    被害人乙○○所有之上揭車牌，以掩人耳目，其有竊取他人財物之動機，應已明
    顯，其空言否認有犯罪動機一節，所辯自難採信，被告有竊取被害人乙○○所有
    之上揭車牌之竊盜犯行已洵堪認定。
二核被告竊取被害人乙○○所有之上揭車牌之竊盜犯行，係犯刑法第三百二十條第
    一項之竊盜罪，爰審酌被告犯罪之動機、目的、手段及坦承部分犯行頗表悔悟、
    犯罪後已將竊取之車牌，歸還被害人之犯後態度等一切情狀，量處如主文所示之
    刑，並諭知易科罰金之折算標準。又被告前未曾受有期徒刑以上刑之宣告，有台
    灣台中地方法院檢察署刑案資料查註紀錄表及本院被告全國前案紀錄表各一紙可
    按，其因一時失慮，致罹刑典，事後已坦承犯行，深具悔意，經此刑之宣告後，
    應知戒慎，信無再犯之虞，且被告現仍在國立高雄餐旅學院二年級就讀，有被告
    提出之學生註冊單收據一紙附卷可證，本院認所宣告之刑以暫不執行為適當，併
    予宣告緩刑二年，用啟自新。扣案之小型六角扳手一支（係被告於辯論時自動提
    出，經本院入贓物庫），為被告所有供犯罪所用之物，業據其陳明在卷，應依刑
    法第三十八條第一項第二款宣告沒收。
三、又公訴人起訴意旨另略以：戊○○基於意圖為自己不法所有之概括犯意，先於民
    國九十年九月十九日，以新台幣五百元之拖吊費代價，利用不知情之甲○○駕駛
    車號Ｈ五－九四三五號小貨車至台中市○○區○○路一段十五號前，將丙○○所
    有，因故障而停放在該處之車號ＦＶＬ－四七七號重機車一部，拖吊至台中縣龍
    井鄉○○路○段二六○巷十九弄四十一之二號住處地下室停放，而竊取該機車得
    逞等語，查：本院經訊問被告，被告則堅決否認有竊取己○○因故障而停放在台
    中榮總附近之車號ＦＶＬ－四七七號重機車一部之犯行，被告辯稱：「機車是我
    朋友綽號「小吳」，實名「己○○」拿五百元給我，委託我把車牌號碼ＦＶＬ─
    四七七號機車載運到我住家的地下室去放的，不是我偷的。他目前服役於高雄左
    營的海軍」等語。經本院傳訊證人即車牌號碼ＦＶＬ─四七七號機車實際所有人
    己○○，第一次到庭結證稱：「機車是我的，行照是丙○○的，當初買時證件找
    不到，車行要證件，因時間緊迫，找不到我的證件，才向他借用的，車子壞掉了
    ，我當時是要去找同學，騎到那裡時跌倒車子壞掉了，才停放在榮總那邊，隔天
    收假，才把機車的鑰匙拿給丙○○，要他把車子牽去修理，我沒有打電話給戊○○，也沒有叫他牽車子去寄放在他家，和戊○○不熟，沒見過面。也無委託甲○○載機出去修理，甲○○不是我叫的，鑰匙有二支都給交丙○○，二支也沒有交
    給其他人。我也沒有去過ＰＵＢ。辯護人提示的這隻鑰匙不是我給交他的，也不
    是我交給小吳的」等語，惟經被告提出該機車之原廠鑰匙一支，辯以該鑰匙確係
    證人於ＰＵＢ交給被告等情，經證人己○○下庭後，仔細思考，第二次主動到庭
    ，經本院行隔離訊問，證人又結證稱：「我確實有把鑰匙交給被告，約在出事當
    天（約九月十九日附近，因時間久確實日期已記不清楚），那天去ＰＵＢ，當初
    沒有提出這點因我是軍人身分，軍中規定我們不能去ＰＵＢ，作證時怕軍中知道
    我有去ＰＵＢ所以有點顧忌，才在上次作證時說我不是小吳，也沒有去ＰＵＢ，
    也沒有把鑰匙交給被告。其實真正的事實是有去ＰＵＢ，而他可能誤認「小吳」
    的人就是我，我確實有把鑰匙拿給被告，當天我沒有想那麼多，當天因為客人很
    多，不是固定坐在桌上吃飯喝酒，有時候去座吧檯，有時去跳舞，確實幾人我不
    清楚，所以無法確認幾人，我有告訴他我的車子有發生車禍，還放在那裡，我有
    把鑰匙拿給他，拜託他幫我修理車子，我記得他說有認識修車的朋友，修車的錢
    他沒有說，確實不是他偷的，是我拜託他牽去修理的，那支鑰匙（係法官上次提
    示被告指認之那隻鑰匙）確實是我交給被告以便牽車子去修理時用的，我願意對
    今日所說的話負責。當天是有喝醉酒，確實一下子記不得當天的人的模樣、及經
    過情形。我知道被告假如因為這一部份的事實而犯了竊盜罪，很不好，想他也是
    學生，不要因此而害了他，所有才勇敢出來作證，他們沒有叫我作偽證」等語。
    另本院訊問證人丙○○：「有無將身分證借給己○○買機車？」證人即借身分證
    給己○○買車之丙○○到庭結證稱：「有，因己○○當時身分證丟掉了，工作須
    要機車，洽好有一個朋友要賣二手車給他，要補辦身分證很麻煩，所以才同意用
    我的身分證去買機車，車子都他再用，車禍後他告訴我車子放在榮總醫院附近，
    並叫我有空拿去修理，但還沒有修理就不見了，我買的是ＦＶＬ－四七七號重機
    車，是照片上已掛ＩＹＭ－三八八號的機車。陳志翔是不是有意偷機車我不知道
    」等語。公訴人以被告遲未提出該姓名年籍不詳男子之聯絡方法或其他可供查證
    之方法供該署查證，則其所稱小吳之男子是否真有其人，而有所疑，因而起訴被
    告此部分之竊盜犯行，固無可厚非，因證人係在軍中服役，要查明服役單位不易
    ，於查明服役單位後，又需配合其休假（證人己○○係服役於海軍，經常出海訓
    練）既經本院長達數月之調查，而查明己○○之國軍服務單位，數次傳訊到庭，
    終於查出前情，是被告上開所辯，應堪採信，此部分被告既係受託代為處理保管
    ，並修復受損機車，現已修理完畢，並交還被害人，有機車拖運單一份附卷可證
    ，是此部分，被告所辯應堪採信，其被訴竊盜車號ＦＶＬ－四七七號重機車部份
    ，自不能證明其犯罪，惟公訴人認此部分，與上開有罪部分，有裁判上連續犯之
    一罪關係，自無庸另為無罪之諭知，併此敘明。
據上論斷，應依刑事訴訟法第二百九十九條第一項前段，刑法第三百二十條第一項
第四十一條第一項前段、第七十四條第一款、第三十八條第一項第二款，罰金罰鍰提
高標準條例第一條前段，第二條，判決如主文。
中      華      民      國    九十一    年      三      月     十八     日
                                    法  官  黃  松  竹
右正本證明與原本無異。
如不服本判決，應於判決送達後十日內，向本院提出上訴狀。
                                    書記官
中      華      民      國    九十一    年      三      月     十八     日
附錄論罪科刑之法條︰
刑法第三百二十條第一項︰意圖為自己或第三人不法之所有，而竊取他人之動產者，
為竊盜罪，處五年以下有期徒刑拘役或五百元以下罰金。
